【裁判字號】    99,交上易,319
【裁判日期】    991109
【裁判案由】    公共危險
【裁判全文】
臺灣高等法院刑事判決               99年度交上易字第319號
上  訴  人
即  被  告  甲○○
送達代收人  乙○○
上列上訴人因公共危險案件，不服臺灣臺北地方法院99年度交易
字第568號，中華民國99年9月27日第一審判決（起訴案號：臺灣
臺北地方法院檢察署99年度偵字第16505 號），提起上訴，本院
判決如下：
    主  文
上訴駁回。
    理  由
一、依刑事訴訟法第350條、第361條、第362條、第367條規定，
    不服地方法院之第一審判決而上訴者，須提出上訴書狀，並
    應敘明具體理由，為上訴必備之程式；其所提出之書狀未敘
    述上訴理由，或僅曾以言詞陳述上訴理由者，均應於上訴期
    間屆滿後20日內補提理由書於第一審法院。第一審法院經形
    式審查，認逾期未補提上訴理由者，應定期間先命補正；逾
    期未補正者，為上訴不合法律上之程式，應以裁定駁回。倘
    已提出上訴理由，但所提非屬具體理由者，則由第二審法院
    以上訴不合法律上之程式，判決駁回。而所謂具體理由，必
    係依據卷內既有訴訟資料或提出新事證，指摘或表明第一審
    判決有何採證認事、用法或量刑等足以影響判決本旨之不當
    或違法，而構成應予撤銷之具體事由，始克當之（例如：依
    憑證據法則具體指出所採證據何以不具證據能力，或依憑卷
    證資料，明確指出所為證據證明力之判斷如何違背經驗、論
    理法則）；倘僅泛言原判決認定事實錯誤、違背法令、量刑
    失之過重或輕微，而未依上揭意旨指出具體事由，或形式上
    雖已指出具體事由，然該事由縱使屬實，亦不足以認為原判
    決有何不當或違法者（例如：對不具有調查必要性之證據，
    法院未依聲請調查亦未說明理由，或援用證據不當，但除去
    該證據仍應為同一事實之認定），皆難謂係具體理由，俾與
    第二審上訴制度旨在請求第二審法院撤銷、變更第一審不當
    或違法之判決，以實現個案救濟之立法目的相契合，並節制
    濫行上訴（參照最高法院97年度台上字第892 號刑事判決意
    旨）。
二、本件被告不服原審判決，提起上訴，其於民國（下同）99年
    10月6 日提出上訴狀稱：「被告上訴希望法官酌以量刑。被
    告因雙親年邁，多病纏身，行動不便，需長期看診治療，一
    女就讀高職，內人幫忙照顧父母家庭，經濟來源僅由被告負
    責，一旦入獄服刑，經濟家庭照顧將成嚴重問題。懇請法官
    酌情量刑，待以易科罰金之科刑」云云。
三、查原審判決係認定：「被告前因酒後駕車公共危險案件，經
    臺灣臺北地方法院以97年度北交簡字第1891號判處有期徒刑
    6 月，併科罰金新臺幣11萬5000元確定，有期徒刑部分於98
    年4 月14日易科罰金執行完畢。詎仍不知悔改，於99年7月1
    日凌晨零時許，在臺北市○○區○○路某處飲用啤酒後，明
    知已達不能安全駕駛動力交通工具之程度，仍於99年7月1日
    凌晨2時許，駕駛車牌號碼2P-7869號自用小客車返回桃園縣
    龍潭鄉住處，嗣於99年7月1日凌晨2 時39分許，途經臺北市
    ○○區○○路與景華街口，經警方攔檢並施以酒精濃度測試
    ，測得其呼氣中酒精濃度為1.05MG/L而查獲等情。以被告所
    為係犯刑法第185條之3服用酒類不能駕駛動力交通工具而駕
    駛之公共危險罪。又被告有如犯罪事實欄所載之前案執行情
    形，有臺灣高等法院被告前案紀錄表乙份在卷可按，被告於
    受有期徒刑之執行完畢後，5 年以內故意再犯有期徒刑以上
    之罪，為累犯，應依刑法第47條第1 項規定加重其刑。」原
    審判決並詳載其審酌科刑之一切情狀之理由稱：「爰審酌被
    告前於97年間因酒後駕車犯行，經本院判處有期徒刑併科罰
    金之刑，猶不知生警惕之心，復再犯本件犯行，素行顯然非
    佳，且酒精成分對人之意識能力具有不良影響，超量飲酒後
    會導致對週遭事務之辨識及反應能力較平常狀況薄弱，被告
    服用酒類達平衡感、穩定性、控制力、注意力、駕駛能力均
    降低、意識模糊不清、嚴重不能安全駕駛之程度，猶執意駕
    駛動力交通工具，對一般往來之人車具有高度危險性，竟仍
    罔顧他人生命、身體、健康、財產安全，惡性非輕，及其犯
    後仍矢口否認犯行，態度不佳等一切情狀，量處有期徒刑柒
    月」（原審判決第3 頁），故原審判決已就量刑刑度詳為審
    酌並明其理由，原審判決認事用法，核無違誤，量刑亦屬
    妥適。被告上訴意旨僅空泛指稱：「被告因雙親年邁，多病
    纏身，行動不便，需長期看診治療，一女就讀高職，內人幫
    忙照顧父母家庭，經濟來源僅由被告負責，一旦入獄服刑，
    經濟家庭照顧將成嚴重問題。懇請法官酌情量刑，待以易科
    罰金之科刑」云云，惟按量刑之輕重，係屬事實審法院得依
    職權自由裁量之事項，茍於量刑時，已依行為人之責任為基
    礎，並斟酌刑法第57條各款所列情狀，而未逾越法定範圍，
    又未濫用其職權，即不得遽指為違法（最高法院72年度台上
    字第6696號判例意旨參照）。本件原審判決於量刑時，已依
    上揭規定，就量刑刑度詳為審酌並明其理由，原審之量刑
    既未逾越法定刑度，亦未濫用自由裁量之權限，於法並無不
    合，亦無過重之情形，被告上訴意旨僅空泛以其需要照顧父
    母家人為由，請求從輕量刑云云，並不足以影響原審判決量
    刑刑度之本旨，亦未具體指摘原判決刑罰之量定有何違法或
    不當之處，與前揭具體理由之要件不符。又原審詳為審酌上
    開科刑之一切情狀並明其理由，量處被告有期徒刑柒月，
    依法不得易科罰金，被告上訴意旨另請求易科罰金云云，於
    法亦屬無據。綜上，被告上訴意旨，尚不足以影響原審判決
    量刑刑度之本旨，亦不足以認原審判決有何不當或違法，核
    非上開法條規定之上訴應敘述之具體理由。此外，被告復未
    具體指摘原審判決關於認定事實、適用法律及量刑等事項，
    究竟有何違法或不當之具體情形。揆諸上開說明，本件上訴
    未敘述具體理由及不合法律上之程式，應予駁回，並不經言
    詞辯論為之。
據上論斷，應依刑事訴訟法第367條前段、第372條，判決如主文
。
中    華    民    國    99    年    11    月    9     日
                  刑事第三庭  審判長法  官  陳博志
                                    法  官  劉興浪
                                    法  官  許文章
以上正本證明與原本無異。
不得上訴。
                                    書記官  蔡慧娟
中    華    民    國    99    年    11    月    9     日

司法院資訊處製作；財團法人民間司法改革基金會備份。
